【裁判字號】    97,簡上,234
【裁判日期】    970527
【裁判案由】    竊盜
【裁判全文】
臺灣高雄地方法院刑事判決             97年度簡上字第234號
上  訴  人  丙○○
即  被  告
上列上訴人因竊盜案件，不服本院中華民國97年1 月28日96年度
簡字第7404號簡易處刑判決（聲請簡易判決處刑案號：96年度速
偵字第578 號），提起上訴，本院管轄之第二審合議庭判決如下
：
    主  文
上訴駁回。
    事  實
一、丙○○前於民國93年間因竊盜案件，經本院以93年度簡字第
    6299號判決判處有期徒刑3 月確定，於94年9 月26日易科罰
    金執行完畢。詎仍不知悔改，於96年10月28日13時20分許（
    起訴書誤載為13時45分許），騎乘拼裝三輪車行經高雄市○
    ○區○○路305 巷32號建築工地時，見甲○○所有之鋼筋一
    批置放在上開工地無人看守，因認有機可趁，竟基於意圖為
    自己不法所有之犯意，徒手竊取上開鋼筋44支置放在三輪車
    上，得手後，隨即騎乘前開三輪車離開，嗣於同日13時45分
    許，行經高雄市○○區○○路與華榮路口時，為警當場查獲
    。
二、案經高雄市政府警察局移送臺灣高雄地方法院檢察署檢察官
    偵查起訴。
    理  由
壹、程序方面
一、證人鄭宗烈於警詢中之陳述有證據能力：
    證人鄭宗烈於警詢中所為陳述，其性質雖屬傳聞證據，且查
    無符合刑事訴訟法第159 條之1 至之4 等前4 條之情形，惟
    證人鄭宗烈所為之上開警詢筆錄內容，業經公訴人及被告於
    本院審判程序同意作為證據，審理時提示並告以要旨，經公
    訴人及被告表示意見，已知上述筆錄乃傳聞證據，且均未於
    言詞辯論終結前對該等筆錄內容異議，依上開規定，證人鄭
    宗烈於警詢中之證言依同法第159 條之5 規定，具有證據能
    力。
貳、實體方面
一、訊據被告丙○○固坦承其將放置在上開工地內之鋼筋竊走，
    惟矢口否認有何竊盜犯行，辯稱：這些鋼筋是放在垃圾堆裡
    ，我以為是不要的云云。
二、經查：被告丙○○所竊取之鋼筋為甲○○所有，用以建築房
    屋柱子結構使用，均為施工用的鋼筋，未擺放在屋內係因屋
    內施作水泥工程有工人出入一情，此經證人即工地監工鄭宗
    烈於警詢中證述明確（警卷第4 頁至第6 頁），且經證人即
    工人丁○○於本院審理時證述屬實（本院卷第31頁、第32頁
    ），參以被告所竊取之鋼筋都折成ㄇ字型、有一定之尺寸，
    有現場及查獲相片4 張在卷可稽（警卷第12頁），衡情上開
    鋼筋既係放在工地空地內，又為已加工成型之鋼材，則無使
    人誤認為廢棄不用之鋼筋之可能，此外，復有贓物認領保管
    單1 份附卷可憑（警卷第13頁），是被告辯稱其在垃圾堆中
    撿到，誤認為是廢棄不用的鋼筋云云，顯係事後卸責之詞，
    不足採信。另被告於警詢中已供明其竊取鋼筋之時間為96年
    10月28日13時20分，公訴人起訴被告於同日13時45分許為本
    件竊盜行為，顯有誤會，應予更正。綜上所述，本件事證明
    確，被告犯行應堪認定，應予依法論科。
三、核被告丙○○所為，係犯刑法第320 條第1 項之竊盜罪。又
    被告有如事實欄所載之前科，於94年9 月26日執行完畢，有
    臺灣高等法院被告前案紀錄表1 份附卷足參，是其前受有期
    徒刑執行完畢後，5 年內故意再犯有期徒刑以上之本罪，應
    依刑法第47條第1 項論以累犯且加重其刑。原審本於同上事
    證，認被告不思以正當途徑賺取所需，為圖小利，竟率爾竊
    取他人財物，所為實有可議之處，惟念及犯後坦承犯行，尚
    知悔悟，且所竊取之鋼筋44支已交還被害人領回，被害人所
    受損害已有減輕等一切情狀，依刑事訴訟法第449 條第1 項
    前段、第3 項、第454 條第2 項、刑法第320 條第1 項、第
    47 條 第1 項、第41條第1 項前段，刑法施行法第1 條之1
    ，量處拘役55日，並諭知易科罰金之折算標準，本院合議庭
    認原判決認事用法，核無違誤，且量刑亦稱妥適，被告上訴
    意旨，仍執前詞，指摘原審判決認定事實不當，請求撤銷改
    判，為無理由，應予駁回。
據上論斷，應依刑事訴訟法第455 條之1 第1 項、第3 項、第36
8 條，判決如主文。
本案經檢察官乙○○到庭執行職務。
中    華    民    國    97    年    5     月    27    日
                  鳳山刑事第一庭審判長法  官  黃三友
                                      法  官  林永村
                                      法  官  林芳華
以上正本證明與原本無異。
不得上訴。
中    華    民    國    97    年    5     月    27    日
                                      書記官  黃靖媛
附錄本案論罪科刑法條
刑法第320條第1項
意圖為自己或第三人不法之所有，而竊取他人之動產者，為竊盜
罪，處 5 年以下有期徒刑、拘役或500元以下罰金。


司法院資訊處製作；財團法人民間司法改革基金會備份。
